【裁判字號】    89,上易,1057
【裁判日期】    890524
【裁判案由】    違反商標法
【裁判全文】
臺灣高等法院臺中分院刑事判決          民國八十九年度上易字第一○五七號
    上  訴  人  臺灣臺中地方法院檢察署檢察官
    上  訴  人
    即  被  告  乙○○
右上訴人等因被告違反商標法案件，不服台灣台中地方法院中華民國八十九年一月十
四日第一審判決（民國八十八年度易字第三七四○號，聲請簡易判決處刑案號：台灣
台中地方法院檢察署民國八十八年度偵字第一一七九五、一三二八三號），改依通常
程序審判，提起上訴，本院判決如左：
    主      文
原判決撤銷。
乙○○連續明知為意圖欺騙他人於同一商品，使用相同於他人註冊商標之圖樣之商品
而販賣，處有期徒刑伍月，如易科罰金，以佰元折算壹日。扣案之仿冒商標服飾壹
仟佰伍拾件均沒收。
    事      實
一、乙○○為台中市○○路五三三號Ｂ１及台中市○○路二五號「ＵＳＡ傳奇休閒服
    飾店」之負責人，以販售各類服飾為業。明知如附件所示商標圖樣，業經義大利
    月影公司等外國公司取得商標專用權（其申請人、註冊商標圖樣、專用期間、指
    定商品名稱均詳如附件經濟部智慧財產局之商標查詢資料所示），竟未經義大利
    月影公司等外國公司或其等在台代理商之同意或授權，基於意圖欺騙他人之概括
    犯意，自民國（下同）八十七年十月間起，連續向上格國際有限公司外務員綽號
    「阿正」之不詳姓名男子，以每件新台幣（下同）五百元至一千元不等之價格買
    進使用相同於如附件所示「ARMANI」、「D&G」「DKNY」、「TRUSSARDI」註冊商
    標圖樣之仿冒服飾，再於該服飾店內以每件加價四百八十元至五百元販賣予不特
    定人；向巨將服裝有限公司以每件一千元至一千四百元不等之價格買進使用相同
    於如附件所示「GUESS」註冊商標圖樣之仿冒牛仔褲，再於上址以每件加價五百
    元至六百元販賣予不特定人；向綽號「阿成」之不詳姓名男子以每件五百元至一
    千一百元不等之價格買進使用相同於如附件所示「PRADA」、「VERSACE」、「
    CK」等註冊商標圖樣之仿冒服飾，再於上址以每件加價五百元至六百元販賣予不
    特定人；自八十八年一、二月間起，向冠甫實業有限公司以每件八百元至一千二
    百元不等之價格買進使用相同於如附件所示「MOSCHINO」、「GUCCI」、「FENDI
    」、「F 」等註冊商標圖樣之仿冒服飾，再於上址以每件加價五百元至六百元販
    賣予不特定人。嗣於八十八年三月九日，經臺灣臺中地方法院檢察署檢察官指揮
    法務部調查局台中縣調查站調查員在上開二服飾店內執行搜索查獲，扣得仿冒服
    飾共一千二百三十四件（取樣十四件存放於台灣台中地方法院檢察署贓物庫，其
    餘由台中縣調查站保管）及貨源資料一冊；又於同年四月十九日十六時許，經台
    中市警察局第四分局聲請同署檢察官核發搜索票前往台中市○○區○○路五五三
    號Ｂ１執行搜索時當場查獲，並扣得仿冒「CK」之牛仔褲一百十九件（取樣一件
    存放於台灣台中地方法院檢察署贓物庫，其餘由乙○○保管）。
二、案經法務部調查局台中縣調查站移送臺灣臺中地方法院檢察署檢察官偵辦及美商
    卡文克雷恩商標信託公司告訴由台中市警察局第四分局報請台灣台中地方法院檢
    察署檢察官偵查起訴。
    理      由
一、訊據上訴人即被告乙○○（以下稱被告）固先後於台中縣調查站調查、警訊、原
    審偵審及本院審理中坦承經營「ＵＳＡ傳奇休閒服飾店」，並於右揭時、地陳列
    販賣上開扣案仿冒服飾，惟矢口否認有何違反商標法犯行，並辯稱：渠販賣之服
    飾因是過季服飾品，價格比較便宜，故未懷疑是仿冒之服飾品等語。惟查：
（一）被告於右揭時地販賣仿冒如附件所示商標圖樣之服飾，業據其供承不諱，並有
      扣案之仿冒服飾共計一千三百五十三件可稽，及查獲當日在現場拍攝之照片九
      幀附卷足憑；又扣案之商品，其中「GUESS」、「DKNY」 商標服飾分別經繽湛
      股份有限公司職員廖詠珊及新加坡商永欣開發有限公司台灣分公司職員姜臨寬
      鑑定結果，均為仿冒服飾品，此有違反商標法案扣押物品鑑定報告書二紙附卷
      可憑；另本院當庭勘驗扣案服飾，其質料裁縫均屬粗糙，足徵扣案服飾應為仿
      冒商標服飾品無疑。
（二）被告雖否認知悉其販賣之服飾為仿冒商標服飾品，惟附件所示商標均屬世界知
      名品牌，且有如附件申請人等外國公司取得商標專用權，並有經濟部中央標準
      局（現改稱智慧財產局）核發商標註冊證影本附卷可按，應已為國內相關愛用
      此商標圖樣之服飾消費大眾所共知，被告未循附件該等商標專用權人在台代理
      商之銷售網路買入使用該商標之服飾，且該等服飾與真品之品質又有顯著差異
      ，況被告係以經營服飾店販賣服飾為業已有七年，其對購入之服飾是否為仿冒
      他人商標之商品，自較一般消費大眾有更高之辨別能力，實難諉稱不知。從而
      所辯上情，無非嗣後卸責之詞，不足採信。本件事證明確，被告犯行堪以認定
      。
二、核被告所為，係犯商標法第六十三條之販賣仿冒商標商品罪。其先後多次販賣犯
    行，時間緊接，所犯為構成要件相同之罪名，顯係基於概括犯意為之，應依連續
    犯之規定以一罪論，並加重其刑。原審法院予被告論罪科刑，固非無見。惟查：
    (一)商標法第六十三條明知為前條（同法第六十二條）意圖欺騙他人於同一商品使
    用相同於他人註冊商標之圖樣之商品而販賣罪之主觀違法構成要件，須行為人「
    為意圖欺騙他人」，原審判決未依該法條規定之主觀違法構成要件，載明「為意
    圖欺騙他人」於判決主文中，尚有疏誤。(二)次查被告尚有向上格國際有限公司外
    務員綽號「阿正」之不詳姓名男子買進使用相同於附件所示「DKNY」「TRUSSARD
    I」註冊商標圖樣之仿冒服飾，非僅業經被告承認在卷，且有查獲仿冒「DKNY 」
        、「TRUSSARDI」 服飾取樣各一件扣案可憑（見偵字第一一七九五號偵查卷
    第四頁扣押物清單），原審判決漏未於事實欄內明白認定詳細記載之，亦有欠洽
    。(三)扣案貨源資料一冊，係被告向上格國際有限公司，巨將服裝有限公司、冠甫
   實業有限公司等公司購買服飾記載進貨之日期、數量、服飾品名稱，價格等項目
    之出貨單，並無與被告犯本案販賣仿冒商標商品罪之犯罪有直接關係，雖屬被告
    所有，參照最高法院五十一年台非字第一三號判例，不在得宣告沒收之物，原審
    判決未詳查，遽認扣案貨源資料一冊，為被告供犯本罪所用之物，且為被告所有
    ，依刑法第三十八條第一項第二款宣告沒收，也有違誤。(四)再查被告販賣附件所
    示世界知名外國公司註冊商標仿冒服飾，先後兩次被查獲，扣案仿冒服飾共計一
    千三百五十三件，數量驚人，查獲後推諉卸責，且未與告訴人美商卡文克雷恩商
    標信託公司成立和解賠償損害，原審判決僅量處拘役伍拾日，如易科罰金以三百
    元折算一日，檢察官據告訴人美商卡文克雷恩商標信託公司具狀請求上訴，認原
    審判決量刑過輕，而對原審判決提起上訴，並有理由。被告上訴意旨仍飾詞否認
    犯罪，惟無可採，惟原審判決既有前揭之可議，自應由本院將原審判決撤銷改判
    。審酌被告犯罪之動機、販賣、如附件所示世界知名外國公司註冊商標仿冒服飾
    之數量，妨害國人商業信譽及雖犯罪後未坦承犯行。且未與告訴人等外國公司成
    立和解，惟審判中尚知認錯請求給予自新等一切情狀，量處如主文第二項所示之
    刑，並諭知易科罰金之折算標準。扣案仿冒商標服飾共計一千三百五十三件，應
    依商標法第六十四條規定宣告沒收。
據上論結，應依刑事訴訟法第三百六十九條第一項前段，第三百六十四條，第二百九
十九條第一項前段，商標法第六十三條，第六十四條，刑法第十一條前段，第五十六
條，第四十一條，罰金罰鍰提高標準條例第二條，判決如主文。
本案經檢察官甲○○到庭執行職務。
中      華      民      國    八十九     年      五       月   二十四   日
                                  臺灣高等法院臺中分院刑事第三庭
                                        審判長法  官  方  艤  駐
                                              法  官  劉  連  星
                                              法  官  廖  柏  基
右正本證明與原本無異。
不得上訴。
                                              書記官  陳  曉  青
中      華      民      國    八十九     年      五       月   二十五   日
附錄本案論罪科刑法條：
商標法第六十二條：
意圖欺騙他人，有左列情事之一者，處三年以下有期徒刑、拘役或科或併科新台幣二
十萬元以下罰金。
  一、於同一商品或類似商品，使用相同或近似於他人註冊商標之圖樣者。
  二、於有關同一商品或類似商品之廣告、標帖、說明書、價目表或其他文書，附加
      相同或近似於他人註冊商標圖權而陳列或散布者。
商標法第六十三條：
明知為前條商品而販賣，意圖販賣而陳列、輸出或輸入者，處一年以下有期徒刑、拘
役或科或併科新台幣五萬元以下罰金。
                                                                        Ｆ


司法院資訊處製作；財團法人民間司法改革基金會備份。
